Inventaris van het archief van het Nederlandse Gezantschap, later Ambassade in Mexico te Mexico-Stad, 1939-1954
Nationaal Archief, Den Haag
Ministerie van Buitenlandse Zaken: Gezantschap, later Ambassade, in Mexico te Mexico-Stad
Gezantschap Mexico, 1939-1954
Z21140
1.70 meter; 22 inventarisnummers.
Normale geschreven, getypte en gedrukte documenten, geen bijzondere handschriften.
Nationaal Archief, Den Haag
Gezantschap in Mexico
Ambassade in Mexico
Het archief van het Gezantschap, later Ambassade, te Mexico-stad bevat voor de periode 1939-1954 correspondentie en stukken m.b.t. de organisatie en het personeel. Daarnaast zijn er stukken over economische aangelegenheden (waaronder bemiddeling bij luchtvaartovereenkomsten) en over de werkzaamheden van de Caraïbische Commissie.
Archiefvorming
Geschiedenis van het archiefbeheer
De verwerving van het archief
Het archief is krachtens bepalingen van de Archiefwet overgebracht.
2.05
Aanwijzingen voor de gebruiker
Openbaarheidsbeperkingen
Volledig openbaar.
Materiële beperkingen
Aanvraaginstructie
Openbare archiefstukken kunnen online worden aangevraagd en gereserveerd. U kunt dit ook via de terminals in de studiezaal van het Nationaal Archief doen. Om te kunnen reserveren dient u de volgende stappen te volgen:
U maakt een profiel aan op www.gahetna.nl, en logt vervolgens in
Via de archiefinventaris (alleen de beschrijvingen met rode nummers) selecteert u het gewenste archiefstuk door op de knop 'Reserveren' te klikken
In het volgende scherm geeft u aan op welke dag u het archiefstuk wilt inzien
Indien u zich bevindt in de studiezaal en een tafelnummer heeft ontvangen kunt u dit nummer vermelden. Als u geen tafelnummer heeft kunt u tafelnummer 777 laten staan
Vervolgens bevestigt u uw reservering door deze te versturen.
Verwant materiaal
Beschikbaarheid van kopieën
Beschrijving van de series en archiefbestanddelen
- ALGEMEEN
  - Agenda's van ingekomen en uitgegane stukken, 1939-1954.; 2381-2389; 9 delen
    - 1939-1940, 2381
    - 1940-1941, 2382
    - 1941-1942, 2383
    - 1942-1944, 2384
    - 1944-1947, 2385
    - 1947-1950, 2386
    - 1950-1951, 2387
    - 1952-1953, 2388
    - 1953-1954, 2389
  - Inhoudsopgave van stukken en dossiers, 1941-1956.; 2390; 1 omslag
  - Klapper op onderwerp, 1945-1949.; 2391; 1 deel
  - Agenda's van ingekomen en uitgegane stukken van de Handels-afdeling, 1946-1950.; 2392-2393; 2 delen
    - 1946-1948, 2392
    - 1948-1950, 2393
- ORGANISATIE EN PERSONEEL, 1
  - Stukken betreffende de aanstelling van H.R. van Houten tot ambassadeur, 1951-1954.; 2394; 1 omslag
  - Stukken betreffende de verheffing van het gezantschap tot een ambassade, 1954.; 2395; 1 omslag
- VERKEER EN VERVOER, 5
  - Stukken betreffende het verlenen van medewerking bij het tot standkomen van luchtvaartovereenkomsten met Mexico, 1948-1954.; 2396; 1 pak
- ECONOMIE, 6
  - Stukken betreffende het verlenen van medewerking bij de voorbereidingen van de ondertekening van de handelsovereenkomst tussen Mexico en Nederland, 1948-1950.; 2397; 1 omslag
  - Stukken betreffende de uitvoering van waterbouwkundige werken in Mexico, 1951-1954.; 2398; 1 omslag
  - Stukken betreffende het verlenen van medewerking bij het verkrijgen van gegevens en het leggen van contacten ten behoeve van de commissieleden van het Nederlands Adviesbureau voor Ingenieurswerken in het Buitenland tijdens hun havenstudie in Mexico, 1951-1955.; 2399; 1 omslag
  - Stukken betreffende het werkcomité 'Nederlandse tentoonstelling', 1952.; 2400-2401; 1 deel en 1 omslag
    - Agenda van ingekomen en uitgegane brieven, 2400
    - Vergaderstukken, 2401; omslag
  - Agenda van ingekomen stukken van de Caraïbische Commissie 1946-1948, z.d.; 2402; 1 deel